【裁判字號】    98,交聲,242
【裁判日期】    980917
【裁判案由】    違反道路交通管理處罰條例聲明異議
【裁判全文】
臺灣花蓮地方法院交通事件裁定         98年度交聲字第242號
原處分機關  交通部公路總局臺北區監理所花蓮監理站
異  議  人  丙○○
即受處分人
上列異議人即受處分人因違反道路交通管理處罰條例案件，對於
交通部公路總局臺北區監理所花蓮監理站民國98年 6月25日所為
之處分（原處分案號：花監違字第裁44-Z9E000151號）聲明異議
，本院裁定如下：
    主  文
異議駁回。
    理  由
一、按汽車行駛於高速公路、快速公路或設站管制之道路，不遵
    使用限制、禁止、行車管制及管理事項之管制規則而有行車
    速度超過規定之最高速限或低於規定之最低速限者，處汽車
    駕駛人新臺幣（下同）3,000元以上6,000元以下罰鍰，並予
    記違規點數1點，道路交通管理處罰條例第33條第1項1 款、
    第63條第1項第1款分別定有明文。
二、原處分意旨略以：本件異議人即受處分人丙○○（下稱異議
    人）於民國98年4月23日上午6時8分許，駕駛車牌號碼0996-
    MU號自用小客車，行經國道 5號南下42公里處，經內政部警
    政署國道公路警察局警員以「經雷射槍測定行速 136公里，
    限速90公里，超速 46公里（測距630公尺）」之違規行為製
    單舉發。經原處分機關調查結果，認受處分人確有前開違規
    行為，乃依道路交通管理處罰條例第33條第1項第1款、第63
    條第1項第1款，於98年6月25日以花監違字第裁44-Z9E00015
    1號裁決書裁處受處分人罰鍰6,000元並記違規點數 1點在案
    。
三、聲明異議意旨略以：本件值勤員警測速距離 5百多公尺，距
    離太遠，測速不準，且雷射槍要在光線充足的白天要件下，
    會受天候光線角度的影響。警用雷射測距測速儀為先進設備
    ，依常理警方使用該儀器在測得違規駕駛人之車速後本該由
    該儀器本身機體直接列印出違規車速、車距等表單，但異議
    人當天拒絕當場簽名就因製單與超速公里速問題，爰聲明撤
    銷原處分云云。
四、經查：
  (一)異議人於98年4月23日上午6時8分許，駕駛車牌號碼0996-MU
    號自用小客車，行經國道 5號南下42公里處，經內政部警政
    署國道公路警察局執勤警員甲○○以雷射測速槍測得其行速
    136公里，限速90公里，超速 46公里之違規，經警製單舉發
    等情，業據證人即本件舉發員警甲○○於本院證述：「當天
    98 年4月23日早上6點8分左右，我跟小隊長乙○○服巡邏勤
    務，在國道 5號南下42公里處執行取締超速勤務，以雷射槍
    測得自小客車0996-MU時速136公里，當地限速90公里，當場
    將該車攔停，告知其超速違規，並當場製單舉發。」等語在
    卷，並有公警局交字第Z9E000151 號舉發違反道路交通管理
    事件通知單1紙在卷可稽。
  (二)又本件執勤員警所使用之測速雷射槍經檢驗合格，使用時也
    正常，本件所使用測速儀器，測距如果是大型車的話，直線
    距離1公里就可測得行速，小型車最遠800公尺也沒有問題，
    本件測距是630 公尺，在舉發通知單上有記載等情，有證人
    甲○○證述之證詞可明（見本院卷第21頁）。又「本案係使
    用雷射測距測速儀器進行違規採證，該儀器（器號UX009054
    ）業經經濟部標準檢驗局於97年11月 4日檢定合格，其合法
    性及適用性均符合檢驗及使用規範；該儀器係以雷射光束（
    不見光）直接瞄準行進中之車輛，屬「單點單台」之測速方
    式，瞬間發射的脈衝波高達13組，每秒可達40組以上，車輛
    如有超出設定之速限即立刻鎖定。」，亦有內政部警政署國
    道公路警察局第九警察隊98年5月25日公警九交字第0980971
    158 號函及經濟部標準檢驗局雷射測速儀檢定合格證書在卷
    可稽（見本院卷第 5、25頁），是本件測速儀器之雷射槍，
    係經檢測合格，儀器本身即具有高度準確性，其所測到速度
    採證值即具公信力，自可作為執法採證之用，異議人上開所
    辯，尚屬無據。本件異議人有於前揭時、地超速行駛之事實
    ，堪予認定。
  (三)又「當天是取締超速違規，只有一張罰單。當天是持手持式
    雷射測速槍，我們開單有 2種方式，一種是手寫，一種是輸
    入PDA從PDA 列印出來，本件是將測速槍的數據輸入PDA再列
    印出來，不是用手寫的。」、「（問：是否有在超速單上塗
    改？）在舉發通知單上因為超速公里數漏載，小隊長就在上
    面補寫並蓋章。不是塗改超速公里數。」等情，業據證人甲
    ○○證述在卷（見本院卷第20頁），核與公警局交字第Z9E0
    00151 號舉發違反道路交通管理事件通知單相符，並無員警
    擅自塗改超速公里數之情，且製單員警於當場發現製單內容
    疏誤，便立即填註補正並加蓋職名章以示負責，並無何違法
    或不當應屬無效之情形，本件舉發及裁罰程序自屬合法無誤
    。異議人辯稱本件處罰程序有瑕疵，應予撤銷云云，尚非可
    採。
五、綜上所述，本件異議人交通違規事證明確，原處分機關依道
    路交通管理處罰條例第33條第1項第1款、第63條第1項第1款
    規定，就違規超速行為裁處異議人罰鍰6,000 元，並記違規
    點數1點，核無違誤。本件異議無理由，應予駁回。
六、據上論斷，應依道路交通案件處理辦法第19條，裁定如主文
    。
中    華    民    國    98    年    9     月    17    日
                  交通法庭      法  官  蔡寶樺
上列正本證明與原本無異。
如對本裁定不服，應於送達後 5日內，向本院提出抗告狀（應抄
附繕本）。
中    華    民    國    98    年    9     月    17    日
                                書記官


司法院資訊處製作；財團法人民間司法改革基金會備份。
